最　高　行　政　法　院　裁　定
                                     100年度裁字第2143號
上  訴  人  鍾志明
被 上訴 人  新北市政府
代  表  人  朱立倫
上列當事人間免職事件，上訴人對於中華民國100年4月29日臺北
高等行政法院100年度再字第19號判決，提起上訴，本院裁定如
下：
    主  文
上訴駁回。
上訴審訴訟費用由上訴人負擔。
    理  由
一、按對於高等行政法院判決之上訴，非以其違背法令為理由，
    不得為之，行政訴訟法第242條定有明文。依同法第243條第
    1項規定，判決不適用法規或適用不當者，為違背法令；而
    判決有同條第2項所列各款情形之一者，為當然違背法令。
    是當事人對於高等行政法院判決上訴，如依行政訴訟法第24
    3條第1項規定，以高等行政法院判決有不適用法規或適用不
    當為理由時，其上訴狀或理由書應有具體之指摘，並揭示該
    法規之條項或其內容；若係成文法以外之法則，應揭示該法
    則之旨趣；倘為司法院解釋或本院之判例，則應揭示該判解
    之字號或其內容。如以行政訴訟法第243條第2項所列各款情
    形為理由時，其上訴狀或理由書，應揭示合於該條項各款之
    事實。上訴狀或理由書如未依此項方法表明，或其所表明者
    與上開法條規定不合時，即難認為已對高等行政法院判決之
    違背法令有具體之指摘，其上訴自難認為合法。
二、本件上訴人對於高等行政法院判決上訴，除復執與原審起訴
    相同之主張外，另略以：原審法院僅以處分機關不同，作為
    差別待遇之正當理由駁回再審之訴，詎未究明平等原則之真
    義在於行政處分內容是否構成無正當理由之差別待遇，處分
    機關是否同一，得否作為差別待遇之正當理由？何以相同案
    情，竟因不同機關審查，得以不受行政先例之拘束？如原處
    分因違反平等原則而構成恣意行政或濫用裁量權，是否違法
    而有撤銷之原因？均不見原審據理說明，其所為判決有理由
    不備之當然違背法令等語。
三、惟按本件上訴人在原審提起者為再審之訴，其再審對象為臺
    北高等行政法院99年度訴字第1661號確定判決（下稱原確定
    判決），主張之再審事由為行政訴訟法第273條第1項第1款
    所定之「適用法規顯有錯誤」。而原判決針對此項再審訴訟
    標的為審查後，已在理由中指明「原確定判決之法規適用並
    無錯誤」，且附帶指明「在原確定判決中作為審理對象之上
    訴人免職處分，並無違反平等原則」，對此上訴意旨並未以
    本案之事實特徵為基礎，說明本案應比照他案處理之具體正
    當理由，而對原判決上開論點提出「針鋒相對」之指駁。是
    其前開上訴理由，無非係就原審之法律論斷，重複已在原審
    提出之論點，泛言其論斷理由違法，而非具體表明原判決有
    何「不適用法規」、「適用法規不當」、或有「行政訴訟法
    第243條第2項所列各款」之情形，難認其對原判決如何違背
    法令已有具體之指摘。依首開規定及說明，應認其上訴為不
    合法。
四、據上論結，本件上訴為不合法。依行政訴訟法第249條第1項
    前段、第104條、民事訴訟法第95條、第78條，裁定如主文
    。
中　　華　　民　　國　　100　 年　　8　　 月　　25　　日
                    最高行政法院第六庭
                        審判長法官　鄭  忠  仁
                              法官　陳  國  成
                              法官　劉　介　中
                              法官　帥　嘉　寶
                              法官　陳　鴻　斌

以  上  正  本  證  明  與  原  本  無  異
中　　華　　民　　國　　100　 年　　8　　 月　　26　　日
　　　　　　　　　　　　　　　書記官　葛　雅　慎